【裁判字號】    89,易,1077
【裁判日期】    900119
【裁判案由】    違反著作權法
【裁判全文】
臺灣屏東地方法院刑事判決                        八十九年度易字第一七七號
    公  訴  人  臺灣屏東地方法院檢察署檢察官
    被      告  乙○○
    被      告  甲○○
右被等告因違反著作權法案件，經檢察官提起公訴（八十九年度偵續字第二七號），
本院判決如左：
     主  文
乙○○、甲○○共同連續擅自以公開演出之方法，侵害他人之著作權，各處有期徒刑
參月，如易科罰金，均以參佰元折算壹日，甲○○緩刑貳年。
扣案之光碟片壹片、點歌目錄壹本，均沒收。
     事  實
一、甲○○係屏東縣東港鎮○○路一之十九號「福緣海產小吃部」負責人，自民國八
    十八年四、五月間，由乙○○提供其所購買之現代影音光碟家用點歌機暨隨機附
    贈之光碟片，擺設在福緣海產小吃部內。乙○○二人明知該光碟片所灌錄之「買
    醉」、「一代女皇」、「海角天涯」、「珍重我的愛」等歌曲，均為他人所非法
    重製美華影視有限公司 (下稱美華公司)所享有著作權之音樂著作，竟未經美華
    公司之同意或授權，即基於共同之犯意聯絡，自上揭時、地，連續供不特定之客
    人以投幣之方式點唱上開歌曲，所得二人均分，而利用不知情之第三人以公開演
    出之方法侵害美華公司之著作財產權。嗣於八十八年十月一日二十時三十五分許
    ，經警在上址查獲，並扣得光碟片一片及點歌目錄一本。
二、案經美華公司訴由屏東縣警察局東港分局報請臺灣屏東地方法院檢察署檢察官偵
    查起訴。
     理  由
一、訊據被告乙○○、甲○○矢口否認有何違反著作權法之犯行，乙○○辯稱：扣案
    之光碟片是隨機附贈的，我買時業者沒有告訴我如欲用作營業，須另外申請，而
    且伴唱機我是用錢買來的，我只知道盜版的歌曲是違法的，我不知道我這樣會犯
    法，另外光碟內有一萬多首歌曲，我們無從知道哪些歌曲有著作權云云；甲○○
    辯稱：這伴唱機是乙○○拿來寄放的，我如果知道這樣會犯法，就不會讓他擺設
    云云。經查：右揭犯罪事實，業據告訴人之代理人徐瑞泯、劉怡慧，分別於警訊
    及偵查中指訴綦詳，復有扣案之光碟片一片、點歌本一本及照片數幀附卷可稽，
    而「買醉」、「一代女皇」、「海角天涯」、「珍重我的愛」四首歌曲為美華公
    司享有著作權之音樂著作，亦有告訴人提出之內政部著作權登記簿謄本四紙、著
    作財產權讓與證明書一紙在卷為憑，事證明確。至被告二人雖以前詞置辯，且扣
    案之點歌目錄於偵查中經檢察官勘驗後，亦無任何如欲公開播送、公開演出，須
    另為申請等註記，惟由扣案之光碟片上，並無標示製造廠商及版權所有等字樣，
    常人一望即知屬非法重製之物，被告二人自無法諉為不知，顯見被告二人自擺設
    之始即知未經著作權人同意或授權，而竟仍任由不知情之顧客隨意點播，公開演
    出侵害告訴人著作權之歌曲，是其二人所辯，已非可採，其等犯行堪以認定。
二、核被告二人所為，係犯著作權法第九十二條之罪。被告二人就上揭犯行，有犯意
    聯絡及行為分擔，皆為共同正犯。被告二人利用不知情之客人，投幣點唱上開歌
    曲而公開演出，應為著作權法第九十二條之間接正犯。又被告二人先後多次犯行
    ，時間緊接，方法相同，觸犯構成要件相同之罪，顯係基於概括犯意為之，依連
    續犯之規定論以一罪，並加重其刑。爰審酌被告二人之品行、智識程度、犯罪所
    生之損害及犯後態度等一切情狀，分別量處如主文所示之刑，並諭知易科罰金之
    折算標準。又被告甲○○前未曾受有期徒刑以上之宣告，有被告全國前案紀錄表
    附卷可按，其因一時失慮而犯本罪，本院認經此偵審程序，當已知所警惕，信無
    再犯之虞，併諭知緩刑二年，以啟自新。扣案之光碟片一片、點歌本一本，為被
    告乙○○所有，供其犯罪所用之物，業據其供明在卷，依法宣告沒收。
據上論斷，應依刑事訴訟法第二百九十九條第一項、著作權法第九十二條、刑法第十
一條前段、第二十八條、第五十六條、第四十一條、第七十四條第一款、第三十八條
第一項第二款，判決如主文。
本案經檢察官薛水生到庭執行職務
中      華      民      國      九十      年      一      月    十九    日
                                      臺灣屏東地方法院刑事第一庭
                                          法  官  包梅真
右正本證明與原本無異。
對於本判決如有不服應於收受送達後十日內向本院提出上訴書狀上訴於台灣高等法院
高雄分院並按他造當事人之人數附具繕本。
                                           書記官  蔡進吉
中      華      民      國      九十      年      一      月    十九    日
附錄法條：
著作權法第九十二條
擅自以公開口述、公開播送、公開上映、公開演出、公開展示、改作、編
輯或出租之方法侵害他人之著作財產權者，處三年以下有期徒刑，得併科
新台幣十五萬元以下罰金。


司法院資訊處製作；財團法人民間司法改革基金會備份。
